臺灣板橋地方法院民事判決　九十一年度國字第八號
　　原　　　告　丙○○
　　被　　　告　台北縣政府
　　法定代理人　丁○○
　　訴訟代理人　乙○○
　　　　　　　　甲○○
右當事人間請求國家賠償事件，本院判決如左：
    主    文
原告之訴駁回。
訴訟費用由原告負擔。
    事    實
甲、原告方面：
一、聲明：
（一）被告應將原告所有坐落台北縣石門鄉○○村○○路二十四號房屋回復原狀。
（二）被告應給付原告新台幣（下同）一百三十六萬元，及自民國九十年五月起至回
      復原狀之日止，按月給付原告一萬元。
二、陳述：
    被告於八十年一月二十二日，竟未通知原告，即無故將原告所有坐落台北縣石門
    鄉○○村○○路二十四號房屋（下稱系爭房屋）全部強制拆除。被告違法誤將系
    爭房屋拆除之行為，致原告受有在外租屋居住之損害，爰依國家賠償法之規定，
    請求被告將系爭房屋回復原狀，並自拆除之日起至回復原狀之日止，按月給付原
    告租屋費用一萬元。
三、證據：提出台北縣政府函及所附之拒絕賠償理由書影本各一件、房屋稅繳款書影
    本一件、台北縣稅捐稽徵處淡水分處函影本一件、內政部營建署移文單影本一件
    、房屋平面圖影本一件及台北縣違章建築拆除隊函影本一件。
乙、被告方面：
一、聲明：原告之訴駁回。
二、陳述：
    原告所有之系爭房屋為違建，且被告已發放補償金予原告。再者，原告之請求權
    已罹於時效而效滅，爰主張時效抗辯。
    理    由
一、按國家賠償請求權，自請求權人知有損害時起，因二年間不行使而消滅；自損害
    發生時起，逾五年者亦同。又國家損害賠償，除依本法規定外，適用民法規定。
    國家賠償法第八條第一項、第六條分別定有明文。是依國家賠償法提起損害賠償
    ，其有關之消滅時效，自應適用民法之規定。次按消滅時效，自請求權可行使時
    起算，民法第一百二十八條前段定有明文。經查：本件原告既係主張被告於八十
    年一月二十二日違法將原告所有之系爭房屋拆除，致原告受有損害云云，則原告
    自該日起即知受有損害，且其請求權並無不能行使之情形，依前開國家賠償法第
    八條第一項規定，其請求權至八十二年一月二十三日即時效完成。惟原告竟遲至
    九十一年五月十四日始提起本件訴訟，則被告辯稱原告本件請求權時效已經消滅
    ，自屬有據。
二、從而，原告依國家賠償法請求被告賠償其損害，即無理由，應予駁回。又本件原
    告之請求權既因罹於時效而消滅，且經被告提出抗辯，本院即毋庸另就原告請求
    作實體之判斷，附此敘明。
三、結論：原告之訴為無理由，依民事訴訟法第七十八條，判決如主文。
中　　　華　　　民　　　國　　九十一　　年　　十二　　月　　十一　　日
                                臺灣板橋地方法院民事第二庭
~B法　　　官　崔玲琦
中　　　華　　　民　　　國　　九十一　　年　　十二　　月　　十三　　日
~B法院書記官　陳倨篁
